# 追加投资联营企业仍构成重大影响时，是否需要再做评估增值

提问人：SUV985211 时间：2022-02-09 11:55:17
陈版您好：
A企业持有企业B 20％股权，重大影响作为联营企业。投资日，B资产评估增值 100 ，次年A追加投资B后享有30%股权，仍构成重大影响。
请问：追加投资时点，是否需要再对B做公允价值评估？有什么准则可以参考的吗？

回答人：chenyiwei
理论上在追加投资时点需要再次进行公允价值评估，即把两次取得的股权分别作为两项权益法投资分别处理。参考：《中审众环研究 2020 》之“问题3-1-61（增持联营企业股权但增持后仍为联营企业的处理）”。